【裁判字號】    88,交訴,163
【裁判日期】    890128
【裁判案由】    過失致死等
【裁判全文】
臺灣屏東地方法院刑事判決                        八十八年度交訴字第一六三號
    公訴人  臺灣屏東地方法院檢察署檢察官
    被  告  丙○○
右列被告因過失致死等案件，經檢察官提起公訴（八十八年度偵字第六五○一號），
本院判決如左：
     主  文
丙○○因過失致人於死，處有期徒刑肆月，如易科罰金，以佰元折算壹日，緩刑
年。
    事  實
一、丙○○於民國八十八年六月三十日二十一時五十五分許，駕駛車號Ｃ七─三四三
    九號自小客車沿臺一線由南往北方向行駛，行經內獅路口北上車道速限七十公里
    路段時，丙○○本應注意行車速度，依標誌之規定；汽車行駛時，駕駛人應注意
    車前狀況及隨時採取必要之安全措施，以預防危險發生，依當時天候、狀況及視
    距均屬良好之客觀情形，並無不能注意之情事，竟疏於注意，以時速八十公里超
    速行駛，復疏未注意車前狀況，採取必要之安全措施，適吳清泉駕駛車號ＵＰ─
    ○二五○號自小客車附載楊雲龍、甲○○、乙○○同向行駛於前方，欲迴轉往南
    行駛，亦未注意來往車輛，丙○○所駕前開自小客車乃迎面撞擊吳清泉所駕上揭
    自小客車後，致吳清泉、楊雲龍分別受有腦挫傷性出血、腦幹出血、胸部挫傷胸
    腹腔大量出血及腦挫傷，嗣經送往屏東枋寮醫院急救，仍分別因胸腹腔大量出血
    、腦挫傷分別於同年七月一日上午二時三十分許及同年六月三十日下午十一時死
    亡。乙○○腦震盪、左胸挫傷、左側十、十一、十二肋骨骨折、腹部挫傷血腫。
    丙○○肇事後即打電話報警而向警方人員自首，並接受裁判。
二、案經乙○○告訴暨屏東縣警察局枋寮分局報請臺灣屏東地方法院檢察署檢察官相
    驗後自動檢舉偵查起訴。
     理  由
一、訊據被告丙○○坦承右揭事實不諱，核與告訴人甲○○、乙○○於警偵訊中指訴
    情節相符（見八十八年七月一日警訊筆錄），復有道路交通事故調查報告表、現
    場及車損照片在卷可佐；次查，被告於警偵訊中供稱：其見前方有一部自小客車
    橫著，其因煞車不及撞上該車左側，其車速約八十公里（見八十八年六月三十日
    警訊筆錄、同年七月一日偵訊筆錄）；告訴人乙○○於警偵訊中亦陳稱：吳清泉
    行駛北上車道，行駛路邊右側至路口左轉作迴轉駛回南下車道，而將車橫向停於
    北上快車道上，觀察南下是否有車輛（見八十八年七月一日警訊筆錄、同年月二
    十九日偵訊筆錄）。又被告所駕前開車撞擊吳清泉所駕前開車，被告所駕前開車
    之車頭受損，吳清泉駕駛之車左側面受損，二車留有割地痕起點在岔路口近分道
    線乙節，有車禍現場照片與道路交通事故調查報告表至明，顯見吳清泉駕駛小客
    車迴轉未注意來往車輛為肇事主因，被告駕駛小客車超速行駛未注意車前狀況為
    肇事次因。本件車禍事故經送台灣省高屏澎區車輛行車事故鑑定委員會結果，亦
    同此見解，有鑑定意見書在卷可參。按行車速度，依標誌之規定；汽車行駛時，
    駕駛人應注意車狀況，並隨時採取必要之安全措施；又車輛駕駛人應隨時警戒車
    前狀況，以預防危險之發生。道路交通安全規則第九十三條第一項、第九十四條
    第三項分別定有明文，及最高法院三十八年度台上字第十六號判例著有明文可稽
    ，並為駕駛人之被告所應注意。本件肇事路段係省道、直路、四線道、速限七十
    公里，當時天候係晴天，夜間無照明，路面乾燥，無障礙物無缺陷，視距良好等
    情均據道路交通事故調查報告表載明，並無不能注意之情事，被告超速行駛未注
    意車前狀況車前狀況致肇本件車禍，其駕駛行為具有過失已明。再查，被害人吳
    清泉、楊雲龍確因本件車禍事故分別因胸腹腔大量出血、腦挫傷死亡，亦經檢察
    官督同法醫師相驗明確，有勘驗筆錄、相驗屍體證明書、驗斷鑑定書、相片、診
    斷證明書在卷可稽，又乙○○係因被告過失肇事受有如事實欄所述之傷害，有診
    斷證明書可按，被告之過失行為與被害人吳清泉、楊雲龍之死亡、乙○○所受前
    開傷害間有相當因果關係。綜上所述，事證明確，被告犯行堪以認定。
二、核被告丙○○所為，係犯刑法第二百七十六條第一項之過失致人於死罪及同法第
    二百八十四條第一項前段之過失傷害罪，被告以一過失肇事行為致告訴人乙○○
    受傷，被害人吳清泉、楊雲龍死亡之結果，為想像競合犯，應依刑法第五十五條
    之規定，從情節及法定刑較重之過失致人於死罪處斷。又被告於肇事後即向警報
    案接受偵訊並坦承肇事，有相驗案件初步調查報告表、道路交通事故調查報告表
    附卷可按，為對於未發覺之罪自首而受裁判，應減輕其刑。爰審酌被告本件車禍
    之為肇事次因，已與告訴人乙○○及被害人家屬吳金原達成和解，有和解書足憑
    ，其犯後坦認犯行態度良好等其他一切情狀，量處如主文所示之刑，並諭知如易
    科罰金之折算標準。又被告未曾受有期徒刑以上刑之宣告，有本院被告全國前案
    紀錄表可考。其本件車禍係肇事次因，且肇事後自首，並盡力賠償被害人及其家
    屬，有和解書可考，其因一時過失，經此次偵審程序及刑之宣告，當知警惕而無
    再犯之虞，爰併予宣告緩刑三年，以啟自新。
三、公訴意旨另略以：被告丙○○於八十八年六月三十日二十一時五十五分許，駕駛
    車號Ｃ七─三四三九號自小客車沿臺一線由南向北方向行駛，行經內獅路口北上
    車道速限七十公里路段時，被告丙○○本應注意行車速度，依標誌之規定；汽車
    行駛時，駕駛人應注意車前狀況及隨時採取必要之安全措施，以預防危險發生，
    依當時天候、狀況及視距均屬良好之客觀情形，並無不能注意之情事，竟疏於注
    意，以時速八十公里超速行駛，復疏未注意車前狀況，採取必要之安全措施，適
    被害人吳清泉駕駛車號ＵＰ─○二五○號自小客車附載告訴人甲○○等人同向行
    駛於前方，欲迴轉往南行駛，亦未注意來往車輛，被告丙○○所駕前開自小客車
    乃迎面撞擊被害人吳清泉所駕上揭自小客車後，致告訴人甲○○臉部多處擦傷及
    撕裂傷、胸部挫傷。因認被告丙○○就告訴人甲○○受傷部分，涉犯刑法第二百
    八十四條第一項前段過失傷害罪嫌。按告訴乃論之罪，告訴人於第一審辯論終結
    前，得撤回其告訴；又告訴經撤回者，法院應諭知不受理之判決，刑事訴訟法第
    二百三十八條第一項、第三百零三條第三款定有明文。甲○○已於本院審理中撤
    回告訴，惟公訴人認此部分與前開諭罪科刑部分具有想像競合犯之關係，為裁判
    上一罪，故不另為諭知不受理之判決，附此說明。
據上論斷，依刑事訴訟法第二百九十九條第一項前段，刑法二百七十六條第一項、第
二百八十四條第一項前段、第五十五條、第四十一條、第六十二條前段、第七十四條
第一款，罰金罰鍰提高標準條例第一條前段、第二條，判決如主文。
本案經檢察官林美靜到庭執行職務。
中      華      民      國    八十九    年      一      月    二十八    日
                                      臺灣屏東地方法院交通法庭
                                          法  官  林麗玉
右判決正本證明與原本無異。
對於本判決如有不服應於收受送達後十日內向本院提出上訴書狀上訴於台灣高等法院
高雄分院並按他造當事人之人數附具繕本。
                                          書記官  徐水英
中      華      民      國    八十九    年      一      月    二十八    日
（附錄本判決論罪之法條）
刑法二百七十六條第一項：
因過失致人於死者，處二年以下有期徒刑、拘役或二千元以下罰金。
刑法第二百八十四條第一項：
因過失傷害人者，處六月以下有期徒刑、拘役或五百元以下罰金，致重傷者，處一年


司法院資訊處製作；財團法人民間司法改革基金會備份。
